# 请教陈老师，关联方认定问题

提问人：xiaoxin 辛 时间：2019-05-31 12:48:39
上市公司A 公司持有B 公司51%，对其能控制，纳入合并报表范围；B持有 C 公司 19% 股权，因不具有重大影响、共同控制，作为可供出售金额资产。现 A 下属子公司 D 与 C 公司存在交易，想问下存在的交易是否属于关联交易？C公司是否应作为上市公司 A的关联方披露，如果披露的话，与上市公司 A的关系是什么？谢谢啦

回答人：chenyiwei
关联方关系的存在是以控制、共同控制、重大影响的存在为前提的。“B 持有 C公司 19%股权，因不具有重大影响、共同控制，作为可供出售金额资产” 表明 C 不是 B 的关联方，相应地也不是 D 的关联方，所以 D 和 C之间的交易在 A、B 的合并报表层面无需作为关联方交易予以披露。